【裁判字號】    88,簡上,91
【裁判日期】    890608
【裁判案由】    給付票款
【裁判全文】
臺灣苗栗地方法院民事判決  八十八年度簡上字第九十一號
    上  訴  人  乙○○
    被上訴人    甲○○
右當事人間請求給付票款事件，上訴人對於中華民國八十八年十一月二日本院八十八
年度苗簡字第六九二號第一審判決提起上訴，本院判決如左：
    主      文
上訴駁回。
第二審訴訟費用由上訴人負擔。
    事      實
甲、上訴人方面：
一、聲明：求為判決(一)原判決廢棄。(二)被上訴人在第一審之訴駁回。
二、陳述：
    上訴人固曾簽發到期日為民國八十八年五月五日，面額為新台幣（下同）六萬二
    千元，及到期日為八十八年五月三十日，面額為九萬五千元之本票二紙交付被上
    訴人，資為清償向被上訴人購買床組之貨款，詎被上訴人所交付之床具曾浸水致
    有瑕疵，則被上訴人訴請給付票款，即無理由。
乙、被上訴人方面：
一、聲明：求為判決上訴駁回。
二、陳述：除與原審判決書所載者相同茲予引用外，補稱：
    上訴人係於八十七年十一、十二月間向被上訴人購買床具，嗣於八十八年四月二
    十九日，上訴人始簽發系爭二紙本票資以支付貨款，則上訴人自取貨迄至簽發票
    據支付貨款，已相隔半年之久，期間均未曾主張所購之床具有何瑕疵，迨至被上
    訴人訴請給付票款後，始隨意誣指被上訴人所交付之床具有瑕疵並拒絕給付票款
    ，洵屬無理。
三、證據：除援用原審之立證方法外，補提簽單一件為證。
    理      由
一、本件被上訴人於原審起訴主張：其執有上訴人所簽發，到期日為八十八年五月五
    日，面額為六萬二千元，及到期日為八十八年五月三十日，面額為九萬五千元之
    本票二紙，詎屆期提示竟未獲兌現，嗣再經催討，亦未獲置理，爰依票據之法律
    關係，訴請上訴人給付十五萬七千元之票款及自到期日起依法定利率計算之利息
    。而上訴人則以：系爭二紙本票固均為其所簽發，用以支付向被上訴人購買床具
    之貨款，詎被上訴人所交付之床具有瑕疵，則其自無給付票款之義務等語，資為
    抗辯。
二、查被上訴人主張前揭事實，業據其於原審提出系爭本票二紙為證，且為上訴人所
    不爭執，自堪信為真實。至上訴人雖辯稱被上訴人所交付之床具曾浸水致生瑕疵
    ，則其自得拒絕給付票款云云，惟此已為被上訴人所否認。按票據固為無因證券
    ，票據債務人不得以自己與發票人或執票人前手間所存之抗辯事由，對抗執票人
    ，然發票人要非不得以自己與執票人間所存抗辯事由對抗執票人，此觀票據法第
    十三條上段規定自明（最高法院二十七年滬上字第九七號、四十六年台上字第一
    八三五號及四十七年台上字第一六二一號均同此見解）。惟按買受人應按物之性
    質，依通常程序從速檢查所受領之物。如發見有應由出賣人負擔保責任之瑕疵時
    ，應即通知出賣人；又買受人怠於為前項之通知者，除依通常之檢查不能發見之
    瑕疵外，視為承認其所受領之物，此為民法第三百五十六條第一、二項所明定。
    經查，上訴人自承其於八十七年十一、十二月間即受領所購之床具，揆諸前開說
    明，其於買受之際，當依通常程序從速檢查所受領之物，況床具經水浸泡必存有
    水漬等痕跡，此等瑕疵當係顯而易見，復參以上訴人係以販售床具為業，對於所
    購床組是否存有瑕疵，更屬觀之即詳，然上訴人於受領所購床具後近半載之八十
    八年四月二十九日仍如數簽發系爭二紙本票資以支付貨款，此有本票影本二紙附
    卷足稽，並未曾見其主張所購床具有何瑕疵，堪認其已承認所受領之物，而不得
    再執詞抗辯所購床具存有瑕疵，此外，上訴人對於被上訴人所交付之床具確存有
    瑕疵此有利於己之事實，並未能舉證以實其說，自難遽為其有利之認定，則其前
    開所辯，尚非足採。
三、從而，被上訴人依票據之法律關係，訴請上訴人應給付票款十五萬七千元及自到
    期起之法定遲延利息，自屬於法有據，所訴應予准許。原審為被上訴人勝訴之判
    決，經核並無不當，上訴論旨聲明廢棄改判，非有理由，其上訴應予駁回。
據上論結，本件上訴為無理由，依民事訴訟法第四百三十六條之一第三項、第四百四
十九條第一項、第七十八條，判決如主文。
中      華      民      國    八十九    年      六      月      八      日
                                    臺灣苗栗地方法院民事庭
~B審判長法官  林  燦  都
~B法      官  曾  明  玉
~B法      官  高  敏  俐
右正本證明與原本無異。
不得上訴。
~B書  記  官  陳  蕙  楠
中      華      民      國    八十九    年      六      月      八      日


司法院資訊處製作；財團法人民間司法改革基金會備份。
